臺灣臺南地方法院刑事裁定　
111年度聲字第1524號
聲明異議人
即受 刑 人  黃光平



上列聲明異議人即受刑人因誣告等案件，對於臺灣臺南地方檢察
署111年9月15日南檢文辛111執聲他779字第1119065170號函，聲
明異議，本院裁定如下：
    主  文
聲明異議駁回。
    理  由
一、聲明異議意旨略以：聲明異議人即受刑人黃光平具狀請求臺
    灣臺南地方檢察署(下稱臺南地檢署)檢察官，就受刑人所犯
    有期徒刑3月（臺南地檢署103年度執字第1542號，已易科罰
    金執行完畢）、4月(臺南地檢署105年度執字第4016號，已
    易科罰金執行完畢)、18年10月(臺南地檢署109年度執更字
    第2464號)、4月(臺南地檢署110年度執字第1955號)聲請定
    應執行刑，惟經檢察官函覆上開各罪與數罪併罰之規定不符
    ，駁回受刑人聲請定應執行刑之請求，受刑人不服，爰依刑
    事訴訟法第484條之規定聲明異議等語。
二、按受刑人以檢察官執行之指揮為不當者，得向諭知該裁判之
    法院聲明異議，刑事訴訟法第484條定有明文。是對於刑之
    執行得聲明異議之事由，固僅限於「檢察官執行之指揮為不
    當」者，然此所稱「檢察官執行之指揮不當」，凡檢察官有
    積極執行指揮之違法及其執行方法有不當等情形，均屬之，
    是檢察官向法院聲請與否之決定，仍屬檢察官指揮執行之範
    疇，不應侷限於已核發指揮書之情形（最高法院106年度台
    抗字第166號裁定意旨參照）。
三、次按裁判確定前犯數罪者，併合處罰之；數罪併罰，有二裁
    判以上者，依第51條之規定，定其應執行之刑，刑法第50條
    第1項前段、第53條分別定有明文。又被告所犯數罪有二裁
    判以上時，其所犯各罪是否合於數罪併罰規定，應以各裁判
    中最初判決確定者為基準，凡在該裁判確定前所犯之各罪，
    均應依刑法第50條、第51條規定，定其應執行之刑。數罪併
    罰案件之實體裁判確定後，即生實質之確定力，除因增加經
    另案判決確定合於數罪併罰之其他犯罪，或原定應執行刑之
    數罪中有部分犯罪，因非常上訴、再審程序而經撤銷改判，
    或有赦免、減刑等情形，致原裁判定刑之基礎已經變動，或
    其他客觀上有責罰顯不相當之特殊情形，為維護極重要之公
    共利益，而有另定應執行刑之必要者外，法院應受原確定裁
    定實質確定力之拘束。已經定應執行刑確定之各罪，除上開
    例外情形外，法院再就該各罪之全部或部分重複定其應執行
    刑，前、後二裁定對於同一宣告刑重複定刑，行為人顯有因
    同一行為遭受雙重處罰之危險，自均屬違反一事不再理原則
    ，不以定刑之各罪範圍全部相同者為限（最高法院刑事大法
    庭110年度台抗大字第489號裁定意旨參照）。　　
四、經查：
  ㈠受刑人因公共危險案件，經本院以102年度交簡字第3701號判
    決判處有期徒刑3月確定(即受刑人所指臺南地檢署103年度
    執字第1542號，下稱甲案)；又因贓物案件，經本院以104年
    度審簡字第329號判決判處有期徒刑4月，受刑人不服提起上
    訴，經本院以104年度簡上字第224號判決上訴駁回確定(即
    受刑人所指臺南地檢署105年度執字第4016號，下稱乙案)；
    又因違反毒品危害防制條例、藥事法等案件，經臺灣高等法
    院臺南分院以109年度聲字第853號裁定應執行有期徒刑18年
    10月確定（即受刑人所指臺南地檢署109年度執更字第2464
    號，下稱丙案）；又因誣告案件，經本院以109年度訴字第8
    00號判決判處有期徒刑4月確定（即受刑人所指臺南地檢署1
    10年度執字第1955號，下稱丁案）等情，有臺灣高等法院被
    告前案紀錄表及上開裁定、判決在卷可參，此部分事實，應
    堪認定。
　㈡又受刑人於民國111年9月8日聲請就前揭甲、乙、丙、丁案合
    併定應執行刑，經臺南地檢署於111年9月15日以南檢文辛11
    1執聲他779字第1119065170號函以受刑人之聲請於法不合而
    駁回等情，亦經本院調閱臺南地檢署111年度執聲他字第779
    號全卷資料核閱無訛，此部分事實，亦堪認定。
　㈢上開甲案判決確定日期為102年12月16日，乙案之犯罪日期為
    104年1月28日、同年月29日，丙案各罪之犯罪日期起迄為10
    5年4月20日至105年11月7日，丁案之犯罪日期為108年8月30
    日、同年12月4日，是乙、丙、丁案各罪均係甲案判決確定
    後所犯，不符刑法第50條規定「裁判確定前犯數罪」之數罪
    併罰要件，無從定應執行之刑。另乙案判決確定日期為105
    年4月8日，丙、丁案各罪均係乙案判決確定後所犯，亦不符
    刑法第50條規定「裁判確定前犯數罪」之數罪併罰要件，無
    從定應執行之刑。又丙案首罪判決確定日期為106年5月4日
    ，丁案係丙案首罪判決確定後所犯，亦不符刑法第50條規定
    「裁判確定前犯數罪」之數罪併罰要件，無從定應執行之刑
    。是本件聲明異議主張將甲、乙、丙、丁案合併定應執行刑
    ，顯與法相違。
　㈣從而，受刑人主張甲、乙、丙、丁案合併定應執行刑，請求檢察官向法院聲請定應執行之刑，經檢察官以111年9月15日南檢文辛111執聲他779字第1119065170號函回覆受刑人所犯，與數罪併罰規定不符，所請於法無據，礙難准許等語，並無違誤，受刑人對此聲明異議，為無理由，應予駁回。　
據上論斷，應依刑事訴訟法第486條，裁定如主文。
中　　華　　民　　國　　111 　年　　10　　月　　3 　　日
                  刑事第一庭    法　官　潘明彥
以上正本證明與原本無異。
如不服本裁定，應於收受送達後5日內向本院提出抗告狀。（應
附繕本）
　　　　　　　　　　　　　　　　書記官  蘇豐展
中　　華　　民　　國　　111 　年　　10　　月　　3 　　日